# 新收入准则下，分期收款处理问题

提问人：布鲁斯 1331 时间：2019-11-27 15:29:22
陈版主，请教一个问题！新收入准则下，我们公司目前负责两个工程项目（签订一份合同，两个工程构成单项履约义务）但先完成的项目收款权利取决于后一个项目的验收情况，并且两个项目都是分期收款的情况（需要折现），假设我第一个项目完成了，由于收款权利取决于另一个项目，因此我们做一笔借：合同资产贷：营业收入 未实现融资收益 同时每期进行摊销。这样处理对吗，同时我的回款期间取决于另一个项目，所以需要预估一个回款时间吗

回答人：chenyiwei
基本可以这样理解。到后续另一项目完工，影响前一项目款项回收的不确定性消除后，将合同资产的账面价值转为应收账款。